臺灣桃園地方法院刑事判決                                        111年度交簡上字第310號
上  訴  人  
即  被  告  陳明榮


上列上訴人即被告因過失傷害案件，不服本院中華民國111年6月
8日所為111年度桃交簡字第941號第一審刑事簡易判決（聲請簡
易判決處刑案號：110年度偵字第30207號），提起上訴，本院管
轄之第二審合議庭判決如下：
    主      文
上訴駁回。
    事實及理由
一、本案經本院審理結果，除增列「上訴人即被告陳明榮於本院
    上訴審準備程序及審理時之自白」為證據外，認第一審簡易
    判決認事、用法及量刑咸無不當，應予維持，並引用本院第
    一審刑事簡易判決書記載之犯罪事實、證據及理由（如附件
    ）。
二、被告上訴意旨略以：被告確有意願賠償，僅因金額無法與告
    訴人林素真達成共識而未成立調解，請求從輕量刑等語。
三、被告雖以前揭事由提起上訴，然被告於本院審理中，業就原
    審認定之犯罪事實坦認在案（詳見上訴卷第57頁、第83頁）
    。而本件原審認被告犯過失傷害罪，並依刑事訴訟法第449
    條第1項前段、第3項、第454條第2項，刑法第284條前段之
    規定予以論罪科刑，並審酌被告於本件違反注意義務之情節
    及程度、造成告訴人受傷之傷勢程度，另考量被告未能與告
    訴人達成和解及偵查時坦認犯行之犯後態度，兼衡被告之教
    育程度及經濟狀況等一切情狀，量處有期徒刑3月，並諭知
    如易科罰金以1,000元折算1日標準，認事用法並無違誤，所
    為量刑亦無失當之處，應予維持。
四、至被告上訴意旨請求從輕量刑部分。然查：㈠原審於審理過
    程中曾電話詢問被告及告訴人有無調解意願，然告訴人表示
    無意願調解，致原審無法安排被告與告訴人進行調解，而被
    告上訴後，本院即依照被告上訴意旨所請，安排被告與告訴
    人進行調解，惟雙方對調解金額仍未有共識致無法達成調解
    等情，此有本院辦理刑事案件電話查詢紀錄表、調解委員調
    解單在卷可按（詳見原審卷第17至18頁；上訴卷第51頁），
    足見原審及本院均已盡力促成調解，但雙方仍有相當大之歧
    見，導致調解不成。㈡按量刑之輕重本屬法院依職權裁量之
    事項，亦即法官在有罪判決時如何量處罪刑，甚或是否宣告
    緩刑，係實體法賦予審理法官就個案裁量之刑罰權事項，準
    此，法官行使此項裁量權，自得依據個案情節，參酌刑法第
    57條各款例示之犯罪情狀，於法定刑度內量處被告罪刑；除
    有逾越該罪法定刑或法定要件，或未能符合法規範體系及目
    的，或未遵守一般經驗及論理法則，或顯然逾越裁量，或濫
    用裁量等違法情事以外，自不得任意指摘其量刑違法。查被
    告未與告訴人達成和解乙節，業經原審資為量刑審酌之事由
    ，已詳如前述，尚難據此再執為量刑之減輕事由。原判決就
    被告所犯過失傷害之犯行，量處有期徒刑3月，既已綜合審
    酌各項量刑因子，就如何量定其宣告刑之理由，詳予敘明審
    酌之因素，並未逾越職權，亦未違反比例原則，原審所科處
    之刑度核與被告本案之罪責程度相當，尚難認其量刑有何不
    當。從而，被告上訴徒憑己見，仍執前詞，指摘原判決量刑
    過重，請求從輕量刑云云，為無理由，應予駁回。
據上論斷，應依刑事訴訟法第455條之1第1項、第3項、第368條
、第373條，判決如主文。
本案經檢察官張羽忻聲請簡易判決處刑，檢察官劉哲名到庭執行
職務。
中　　華　　民　　國　　111 　年　　11　　月　　29　　日
                  刑事第十七庭審判長法　官  張明道
                                    法　官  林姿秀
                                    法　官  蕭淳尹
以上正本證明與原本無異。
不得上訴。
　　　　　　　　　　　　　　　      書記官　吳怡靜
中　　華　　民　　國　　111 　年　　11　　月　　29　　日



附件：
臺灣桃園地方法院刑事簡易判決
111年度桃交簡字第941號
聲  請　人　臺灣桃園地方檢察署檢察官
被　　　告　陳明榮　男　(民國00年0月0日生)
　　　　　　　　　　身分證統一編號：Z000000000號
　　　　　　　　　　住○○市○○區○○街000巷00號
上列被告因過失傷害案件，經檢察官聲請以簡易判決處刑（110
年度偵字第30207號），本院判決如下：
    主  文
陳明榮因過失傷害人，處有期徒刑參月，如易科罰金，以新臺幣
壹仟元折算壹日。
    事實及理由
一、本件犯罪事實應更正及補充如下：「陳明榮於民國110年1月
    9日11時53分許，騎乘車牌號碼000-000號普通重型機車，沿
    桃園區介壽路往建國路方向行駛於施工區右側車道，行至介
    壽路與南豐三街路口處時，本應注意行駛至交岔路口時，注
    意行向號誌，且車輛面對紅燈號誌表示禁止通行，不得超越
    停止線或進入路口而依當時情形為天候晴、日間自然光線、
    乾燥、路況不佳（捷運施工）、交通流量視距良好並無障礙
    物等客觀情狀，並無不能注意之情事，竟疏未注意依該車道
    標線之指示僅直行或右轉及當時行向號誌為紅燈，貿然闖越
    紅燈而欲穿越捷運施工圍籬而左轉南豐三街，適林素真騎乘
    車牌號碼000-000號普通重型機車，沿桃園區介壽路往建國
    路方向直行於施工區左側車道，二車因而發生碰撞，致使林
    素真受有右側橈骨骨折之傷害」，證據部分則引用檢察官聲
    請簡易判決處刑書之記載（如附件）。
二、核被告所為，係犯刑法第284 條前段之過失傷害罪。被告於
    過失傷害之犯行尚未被有偵查犯罪職權之公務員發覺前，主
    動向前往處理警員自首其為肇事之一方，此有桃園市政府警
    察局道路交通事故肇事人自首情形紀錄表1 份在卷可考（見
    偵字卷第45頁），依刑法第62條前段規定，減輕其刑。
三、爰審酌被告於本件違反注意義務之情節及程度、造成告訴人
    受傷之傷勢程度，另考量被告未能與告訴人達成和解及偵查
    時坦認犯行之犯後態度，兼衡被告之教育程度及經濟狀況等
    一切情狀，量處如主文所示之刑，並諭知易科罰金之折算標
    準。
四、聲請意旨雖認告訴人因本案車禍，尚受有左腳腳踝骨折之傷
    害等語。惟卷內所附之診斷證明書並未為此記載，自無法證
    明告訴人確受有此等傷害。此部分與前揭認有罪部分為單純
    一罪關係，爰不另為無罪之諭知。
五、據上論斷，應依刑事訴訟法第449 條第1 項前段、第3 項、
    第454 條第2 項，刑法第284 條前段、第62條前段、第41條
    第1 項前段，刑法施行法第1 條之1 第1 項，逕以簡易判決
    處刑如主文。
六、如不服本判決，應於判決書送達之翌日起20日內，以書狀敘
    述理由（須附繕本），向本院合議庭提起上訴。
中　　華　　民　　國　　111 　年　　6 　　月　　8 　　日
                  刑事第三庭  法　官　林莆晉
以上正本證明與原本無異。
如不服本判決，應於判決送達後20日內向本院提出上訴狀（應附
繕本）。
　　　　　　　　　　　　　　　書記官　王震惟　　　
中　　華　　民　　國　　111 　年　　6 　　月　　10　　日
附錄本案論罪科刑法條
中華民國刑法第284條
因過失傷害人者，處1年以下有期徒刑、拘役或10萬元以下罰金
；致重傷者，處3年以下有期徒刑、拘役或30萬元以下罰金。
附件
臺灣桃園地方檢察署檢察官聲請簡易判決處刑書
                                    110年度偵字第30207號
　　被　　　告　陳明榮　男　43歲（民國00年0月0日生）
　　　　　　　　　　　　住○○市○○區○○街000巷00號
　　　　　　　　　　　　國民身分證統一編號：Z000000000號
上列被告因過失傷害案件，業經偵查終結，認宜聲請簡易判決處
刑，茲將犯罪事實及證據並所犯法條分敘如下：
　　　　犯罪事實
一、陳明榮於民國110年1月9日11時53分許，騎乘車牌號碼000-0
    00號普通重型機車，途經桃園區介壽路左轉南豐三街往建國
    路方向時，本應注意行駛至交岔路口時，注意行向號誌，且
    車輛面對紅燈號誌表示禁止通行，不得超越停止線或進入路
    口而依當時情形為天候晴、日間自然光線、乾燥、路況不佳
    （捷運施工）、交通流量視距良好並無障礙物等客觀情狀，
    並無不能注意之情事，竟疏於注意行向號誌為紅燈，即貿然
    闖越紅燈，適有林素真騎乘車牌號碼000-000號普通重型機
    車自桃園區介壽路往三民路方向直行，因閃避不及，二車發
    生碰撞，致使林素真受有右側橈骨骨折、左腳腳踝骨折等傷
    害，嗣陳明榮於肇事後，在偵查機關尚未發覺犯罪前，即皆
    向據報前來處理車禍之員警自首犯行，坦承肇事而表示願意
    接受裁判。
二、案經林素真訴由桃園市政府警察局桃園分局報告偵辦。
　　　　證據並所犯法條
一、證據清單：
(一)被告陳明榮於警詢時之證詞。
(二)被告林素真於警詢時之證詞。
(三)道路交通事故現場圖、道路交通事故調查報告表(一)(二)、
    交通事故當事人酒精測定紀錄表、道路交通事故當事人駕籍
    資料、道路交通事故肇事人自首情形紀錄表各1份、現場監
    視器錄影光碟1張、截圖畫面9張。
(四)事故暨現場照片18張。
(五)沙爾德聖保祿修女會醫療財團法人聖保祿醫院2張。
(六)桃園市政府車輛行車事故鑑定會鑑定意見書(桃市鑑0000000
    案)。
二、核被告所為，係犯刑法第284條前段過失傷害罪嫌。又被告
    肇事後於有偵查犯罪權限之機關或公務員發覺前，主動向據
    報前往處理之員警自首肇事且願接受裁判，則請依刑法第62
    條規定減輕其刑。
三、依刑事訴訟法第451條第1項聲請逕以簡易判決處刑。
　　此　致
臺灣桃園地方法院
中　　華　　民　　國　 111　　年　　2 　　月　  23    日
　　　　　　　　　　　　　　　檢　察　官  張羽忻
本件正本與原本無異　　　　　　　　　　　　　　　　　　　
中    華  　民　  國   111  　年　  3     月    17    日
                              書  記  官  謝孟崴     
附記事項：
本件係依刑事訴訟法簡易程序辦理，法院簡易庭得不傳喚被告、
輔佐人、告訴人、告發人等出庭即以簡易判決處刑；被告、被害
人、告訴人等對告訴乃論案件如已達成民事和解而要撤回告訴或
對非告訴乃論案件認有受傳喚到庭陳述意見之必要時，請即另以
書狀向臺灣桃園地方法院簡易庭陳述或請求傳訊。
所犯法條：
中華民國刑法第284條
因過失傷害人者，處 1 年以下有期徒刑、拘役或 10 萬元以下
罰金；致重傷者，處 3 年以下有期徒刑、拘役或 30 萬元以下
罰金。